臺灣臺北地方法院刑事判決
110年度審訴字第2082號
公  訴  人  臺灣臺北地方檢察署檢察官
被      告  陳建彰



上列被告因違反洗錢防制法等案件，經檢察官提起公訴（110年
度偵緝字第1554、1555號），及移送併辦（110年度偵字第35707
、36305號、111年度偵字第13199、16548號），本院判決如下：
    主  文
丁○○幫助犯洗錢防制法第十四條第一項之洗錢罪，處有期徒刑肆
月，併科罰金新臺幣伍萬元，罰金如易服勞役，以新臺幣壹仟元
折算壹日。
    事  實
一、丁○○依其智識程度及社會生活經驗，明知不論向私人或金融
    機構辦理貸款並不需提供個人申辦帳戶存簿、提款卡、密碼
    或提供該帳戶網路銀行帳號、密碼等資料，且該資料並無從
    作為提高個人信用、還款之擔保，且金融機構存款帳戶為個
    人信用之表徵，任何人均可自行到金融機構申請開立存款帳
    戶而無特別之窒礙，若將自己所有之帳戶存摺、金融卡及提
    款密碼等金融帳戶資料提供他人，可能供不法詐騙份子用以
    充作詐欺犯罪被害人匯款之指定帳戶，並於不法詐騙份子提
    款後，遮斷資金流動軌跡，使檢警難以追緝，而掩飾詐欺取
    財犯罪所得之所在及去向，竟仍基於容任該結果發生亦不違
    背其本意之幫助詐欺取財與幫助洗錢之不確定故意，
　　於民國110年5月底至6月初某日，為取得款項新臺幣（下同
    ）3萬元，而依真實姓名、確實年籍均不詳之成年人指示，將
    其所申辦臺灣土地銀行文山分行帳號000000000000號帳戶存
    簿、提款卡、密碼及所申辦網路銀行密碼等資料，依指示在
    其位於臺北市○○區○○路000○000號住處附近，交予該真實姓
    名年籍不詳之成年人（無證據顯示為未成年人），並告知提
    款卡密碼。俟取得丁○○申辦之土地銀行帳戶帳號、提款卡、
    網路銀行帳號、密碼等資料之詐欺集團成員（無證據顯示丁○○知悉或可得而知該詐欺集團成員達3人以上或其中含有少
    年成員，下稱「本案詐欺集團」），共同意圖為自己不法之
    所有，基於詐欺取財及洗錢之犯意聯絡，由「本案詐欺集團
    」機房成員詐騙如附表編號1至7所示之「詐欺時間及方式」
    欄所載時間及詐欺手法向附表編號1至7所示之人施用詐術，
    致附表編號1至7所示被害人因陷於錯誤，而於附表「匯款時
    間」、「金額」欄，於如附表編號1至7所示時間將附表編號
    1至7所示款項，匯入丁○○申辦上開土地銀行帳戶內，旋遭詐
    欺集團成員利用該丁○○交付該帳戶網路銀行帳號、密碼等資
    料進行轉帳後提領，或持丁○○交付提款卡、密碼資料跨行提
    領出，以此方式迂迴層轉，而掩飾上開詐欺犯罪所得款項之
    實際去向。嗣因附表編號1至7所示遭詐騙之人發覺所匯入投
    資款項均無法提領出，經聯繫又要求繼續匯款而發現遭詐騙
    ，經報警由警方循線查悉上情。
二、案經戊○○、甲○○訴請臺北市政府警察局文山第二分局，己○○
    訴請新北市政府警察局三峽分局，庚○○訴請新北市政府警察
    局新莊分局，丙○○、辛○○訴由新北市政府警察局永和分局，
    乙○○訴由雲林縣政府警察局斗六分局報告臺灣臺北地方檢察
    署檢察官偵查起訴及移送併辦。
    理  由
壹、證據能力：
    本判決認定事實所引用之供述證據，檢察官及被告丁○○（下
    稱被告）對證據能力部分均表示無意見，即均未爭執證據能
    力，本院審酌該等證據資料製作時之情況，並無違法不當及
    證明力明顯過低之瑕疵，認作為證據應屬適當；非供述證據
    部分，核無違反法定程序取得之情形，且與本案犯罪事實具
    有關聯性，均認有證據能力。　
貳、實體部分：
一、認定犯罪事實所憑之證據及理由：
（一）訊據被告固坦承有於110年5月底某日，將其申辦臺灣土地
      銀行文山分行帳號000000000000號之存簿、提款卡及網路
      銀行密碼等均交予不詳之成年男子之情不諱，惟矢口否認
      幫助詐欺、幫助洗錢犯行，辯稱：當時因為缺錢要借錢，
      因為每個月要還對方錢，所以將所申辦土地銀行帳戶存簿
      、提款卡、密碼及所申辦網路銀行帳號、密碼等資料均交
      予對方，這樣我每個月將要還的錢存入該帳戶內，對方就
      可以領錢，我也是被騙云云。
（二）經查：　　　　　　
　 1、被告於110年5月底至6月初某日，為取得款項，而依不詳
      之人指示，在其住處附近，將其申辦臺灣土地銀行文山分
      行帳號000000000000號之存簿、提款卡（含密碼資料）及
      該帳戶申辦網路銀行帳號、密碼等資料均交予姓名、年籍
      均不詳之成年人乙節，業據被告坦承在卷（見第1554號偵
      緝字卷第66頁、本院卷第58、162頁），復有臺灣土地銀
      行開戶暨基本資料異動申請書資料及客戶歷史交易明細查
      詢在卷可按（見第21738號偵查卷第17至25頁）。而附表
      編號1至7所示告訴人或被害人於附表編號1至7所示時間，
      遭詐欺集團以如附表編號1至7所示方式詐騙，致均陷於錯
      誤，並依詐欺集團成員指示，於附表編號1至7所示時間，
      將附表編號1至7所示金額款項分別以網路轉帳、臨櫃匯款
      等方式存入被告申辦該土地銀行帳戶內，旋遭詐欺集團以
      被告所交付其申辦網路銀行帳號、密碼資料進行跨行轉帳
      後或持被告交付之提款卡及密碼等資料跨行提領等情，亦
      為被告所不爭執，且有附表編號1至7「證據出處」欄所示
      之證據資料在卷足憑。上開事實，堪以認定。據上事證，
      可認被告確有將其個人申辦土地銀行帳戶存簿、提款卡、
      密碼及該帳戶所申辦網路銀行帳號、密碼資料均交予不詳
      之人任意使用，並由詐欺集團順利掌握，用以作為詐騙被
      害人匯款之人頭帳戶，藉以掩飾、隱匿詐欺犯罪所得之去
      向及所在之事實，堪以認定。
　 2、被告雖以上開情詞置辯，然查：
　 （1）被告究竟何因交出其個人申辦上開土地銀行帳戶存簿、
        提款卡（含密碼）、網路銀行帳號、密碼等資料部分，
        被告於偵查中先稱：我因缺款在臉書看到小額借款廣告
        ，在朋友「阿志」家，用「阿志」手機聯繫對方說要借
        3萬元對方說借款要先通過審核，所以要先將土地銀行
        帳戶存摺、提款卡、密碼等交給他，但要審核什麼我也
        忘記了等語，復改稱：對方說要給我現金，同時要我提
        供存摺、提款卡、密碼作為擔保云云（見偵緝字第1554
        號偵查卷第66至67頁），於本院審理期日則陳：我要借
        錢，對方叫我把帳戶、提款卡提供給他，作為我還款使
        用，就是每個月我把要還給他得錢匯到我自己帳戶，讓
        對方領錢等語（見本院卷第162頁）則被告所陳為借款
        而交付帳戶之原因，先稱為借款審核使用，復稱作為擔
        保，之後又陳為還其所借款項，需將款項匯入個人帳戶
        ，讓對方領錢云云，被告所陳先後不一，顯有疑義，難
        以遽信。復觀被告所提出對話紀錄內容，雖為詢問借款
        事宜，但觀其中內容有關被告陳述其住處為「新北板橋
        」，有開戶銀行有「樂天國際商銀、中華郵政、中國信
        託」、並稱「寄去給你們的樂天的可以嗎，但沒有存摺
        、只有提款卡」等，有被告提出對話紀錄在卷可按（偵
        緝字第1554號偵查卷第95、97、111頁），顯與被告所
        陳其住處，及所寄出其申辦土地銀行帳戶資料無一相同
        ，再觀對話內容有將身分證拍照傳予對方，被告所提此
        部分對話資料，已經完整身分證拍照資料刪除，但仍可
        見父、母姓名分別為「歐政享、李美恩」，則與被告父
        母姓名不同，有該對話紀錄、被告個人戶籍資料在卷可
        佐（偵緝字第1554號偵查卷第103頁，本院卷第11頁）
        ，被告雖改稱：傳錯身分證資料等語，但又未見被告後
        續有傳送正確身分證資料，且該份對話內容，最後僅為
        對方要求手持身分證拍照是本人借款以免別人拿你的證
        件借款我們要擔責任的。（拍給）會計你的收借款帳號
        等確認審核完再傳給我就行不用一併寄出，被告端僅稱
        「瞭解」，即無後續相關對話，有上開對話紀錄附卷可
        按（偵緝字第1554號偵查卷第113頁），則被告果若依
        此對話內容寄出其申辦土地銀行帳戶，後續當繼續詢問
        借款辦理進度及狀況，但被告竟未提出相關對話，不僅
        可認被告所提出之對話紀錄並不完整，顯有刻意隱瞞其
        他對話，則是否被告確實因為借款而與對方聯繫之對話
        ，並因而寄出存簿、提款卡、密碼等資料甚有疑義，難
        以驟信。
   （2）按刑法上之故意，可分為直接故意與不確定故意，行為
        人對於構成犯罪之事實，明知並有意使其發生者，為直
        接故意；行為人對於構成犯罪之事實，預見其發生而其
        發生並不違背其本意者，則屬不確定故意。又刑法之詐
        欺取財罪及洗錢防制法之一般洗錢罪雖均不處罰過失，
        然「有認識過失」與「不確定故意」二者對犯罪事實之
        發生，均「已有預見」，區別在於「有認識過失」者，
        乃「確信」該事實不會發生，而「不確定故意」者，則
        係對於事實之發生，抱持縱使發生亦「不在意」、「無
        所謂」之態度。而幫助犯成立，以行為人主觀上認識被
        幫助者，正欲從事犯罪或係正在從事犯罪，且該犯罪有
        既遂可能，而其行為足以幫助他人實現構成要件者，即
        具有幫助故意，並不以行為人確知被幫助者，係犯何罪
        名為必要。
　 （3）而金融機構帳戶，係關存戶個人財產權益之保障，金融
        機構所核發之金融卡、提款卡，為便利存戶操作自動櫃
        員機時使用，並因與金融帳戶具有直接且密切連結，因
        而具有強烈之屬人性，屬於個人理財工具之一；金融卡
        、提款卡相對應密碼之設置目的，則是為了避免存戶以
        外之人僅取得金融卡、提款卡後，即得任意動支該金融
        帳戶內之金錢而設；是以，金融卡、提款卡倘若與相對
        應之密碼相結合後，其專屬性、私密性甚高，交付此等
        金融資料供人任意使用，除非與本人具有密切親誼關係
        者，否則難認有何正當理由，可將金融卡、提款卡及相
        對應之密碼同時提供不熟悉甚至身分不詳之人持用，此
        乃一般稍具社會生活經驗者均可輕易判斷之事。是一般
        稍具社會生活經驗之人，均有應妥為保管該等物品，避
        免被他人冒用之認知，縱偶因特殊情況，需將此等金融
        資料交予他人，亦必深入瞭解其交付對象之用途及可靠
        性，再決定是否交付，此乃極為簡單易明之理。再參諸
        近年來詐欺集團利用人頭帳戶遂行詐騙之事均屢見不鮮
        ，詐欺集團以各式手段，詐騙被害人至金融機構臨櫃匯
        款，或持金融卡至自動櫃員機操作轉帳，使用網路銀行
        帳戶轉帳等，均使被害人誤信而匯款或轉帳至指定之人
        頭帳戶後，詐欺集團成員隨即持掌控中之提款卡、網路
        銀行帳號、密碼資料，將所詐得贓款提領一空或轉至其
        他人頭帳戶後提領等詐騙手法，層出不窮，業經政府機
        關、金融機構及大眾傳播媒體長期、多方宣導，已成為
        一般人生活常識。倘若有人未闡明正當用途，或所要求
        提供帳戶存簿、提款卡等緣由甚有疑義等情形，即有可
        能係將該帳戶利用作為與財產有關之犯罪工具，乃吾人
        依一般生活認知所易於體察之常識，不論為借用、租用
        ，甚或以辦理貸款、求職等理由，均屬顯而易見極有可
        能係利用他人帳戶作為取得犯罪所得之人頭帳戶使用，
        藉以將該犯罪所得製造金流斷點，達到掩飾、隱匿該犯
        罪所得去向與所在之目的。而衡以：
 　　① 現今金融機構信用貸款實務，係依申請貸款人之個人之
　　　  工作狀況、收入金額及相關之財力證明資料（如工作證
        明、往來薪轉存摺餘額影本、扣繳憑單等），經金融機
        構評估申請人之債信後，以決定是否放款以及放款額度
        ，且過程中自無要求申貸人提供帳戶存摺、提款卡及密
        碼之必要，且倘若貸款人債信不良，並已達金融機構無
        法承擔風險之程度時，任何人均無法貸得款項，委託他
        人代辦時亦然；是依一般人之社會生活經驗，借貸者若
        見他人不以其還款能力之相關資料作為判斷貸款與否之
        認定，亦不要求提供抵押或擔保品，反而要求借貸者交
        付與貸款無關之金融帳戶資料及密碼，衡情借貸者對於
        該等銀行帳戶資料可能供他人作為財產犯罪之不法目的
        使用，當有合理之預期。
 　　② 被告為民國63年1月出生，有被告戶籍資料在卷可佐，
　　　  且被告陳稱：我學歷是國中畢業，我出社會工作已2、3
　　　　0年，目前在家裡開的洗衣店工作，做10幾年了，臺灣
        土地銀行帳戶是我申辦的，因辦勞保借款10萬元，所以
        讓勞保單為將款項轉到該帳戶，我早就知道如果將自己
        申辦帳戶提供他人，可能會成為詐欺集團行騙工具等語
        明確（見偵緝字第1554號偵查卷第66至68頁），可徵被
        告於本案事發當時年紀已近50歲，不僅有多年工作經驗
        ，並有貸款經驗，且無精神障礙或心智缺陷等異於社會
        一般人認知程度之情事，足見依被告之智識程度、社會
        工作經驗，可認被告應具有相當之工作與金融帳戶使用
        經驗，則其對於金融卡、提款卡、網路銀行帳號等與相
        對應之密碼具有專屬性、私密性，不得任意提供他人使
        用等情，自均知之甚稔。更何況，被告前於96年間，因
        將其申辦中國信託銀行帳戶存簿、提款卡、密碼等資料
        交予不詳之人，並由詐欺集團掌控利用，而犯幫助詐欺
        取財罪，經本院於97年1月14日以96年度易字第3279號
        判決有期徒刑8月確定，有本院上開案號宣示判決筆錄
        ，及臺灣高等法院被告前案紀錄表在卷可佐（偵緝字第
        1554號偵查卷第71至72頁，本院卷第190頁）。則被告
        既已知悉前述政府機關、金融機構及大眾傳播媒體長期
        、多方宣導之事項，猶反於一般金融帳戶之正常使用方
        式，為取得其所需款項現金3萬元，而將其申辦土地銀
        行帳戶存簿、提款卡、密碼、網路銀行帳號、密碼資料
        均交予真實姓名、年籍均不詳之人掌控、使用，則被告
        對於取得其上開帳戶存簿、提款卡、網路銀行帳戶、密
        碼資料等之人明顯可能係用以供財產犯罪等不法用途使
        用乙節，實顯難諉稱不知，更遑論受詐騙甚明。
　　 ③ 據上，被告依其年齡、社會經驗，及前曾因將個人申辦
        帳戶、提款卡、密碼等資料交予他人使用而犯幫助詐欺
        取財罪，經法院判處徒刑入監執行完畢等經歷、經驗，
        並據被告所述交付帳戶存簿、提款卡、密碼、網路銀行
        帳號密碼等資料原因或稱借款審核，稱作為擔保、供其
        還款使用云云，被告所述前後不一，且所提對話紀錄資
        料顯不完整，亦非被告資料，被告辯稱其遭詐騙云云，
        顯屬臨訟卸責之詞，難以採信。被告主觀上可認知、預
        見任意將其個人申辦土地銀行帳戶存摺、提款卡、網路
        銀行帳號、密碼等均交付予不詳之人掌控使用，將可能
        淪為詐欺集團用以收取詐欺不法所得款項，猶仍交付，
        顯有容任他人使用上開帳戶作為實施詐欺財產犯罪，亦
        不違背其本意之幫助詐欺取財之不確定故意甚明。
　 （4）按行為人提供金融帳戶存摺、提款卡及密碼予不認識之
        人，固非屬洗錢防制法第2條所稱之洗錢行為，不成立
        一般洗錢罪之正犯；然行為人主觀上如認識該帳戶可能
        作為收受、提領特定犯罪所得使用，他人提領後會產生
        遮斷資金流動軌跡以逃避國家追訴、處罰之效果，仍基
        於幫助之犯意而提供，則應論以幫助犯一般洗錢罪，此
        乃最高法院最近所持之一致見解（最高法院108年度台
        上字第3101號判決意旨參照）。被告將其申辦土地銀行
        文山分行帳戶之存摺、提款卡、密碼、網路銀行密碼交
        付他人，主觀上應有將上開帳戶存摺、提款卡及密碼交
        由他人入款、提領、轉帳使用之認知，且交付後該等帳
        戶之實際控制權即由取得存摺、提款卡、密碼之人享有
        ，除非將該等帳戶之存摺、提款卡辦理掛失補發，否則
        已喪失實際控制權，無從追索該等帳戶內資金去向，則
        被告主觀上自可預見該等帳戶後續資金流向，有無法追
        查流向之可能性，對於匯入該等帳戶內資金如經持有之
        人提領、轉帳領出後，已無從查得，形成金流斷點，將
        會產生遮斷金流以逃避國家追查之效果，主觀上亦有此
        認識，仍將其所申辦土地銀行帳戶存摺、提款卡、密碼
        、網路銀行帳號、密碼等資料全部均交予姓名、年籍均
        不詳之人掌控、使用，被告顯有容任而不違反其本意，
        則其有幫助洗錢之不確定故意，亦堪認定。　　
   3、綜上所述，被告前揭辯詞，無從採信。本案事證明確，被
      告犯行堪以認定。　
二、論罪：
（一）刑法上之幫助犯，係對於犯罪與正犯有共同之認識，而以
      幫助之意思，對於正犯資以助力，未參與實施犯罪構成要
      件之行為者而言。查被告將其申辦帳戶存簿、提款卡、密
      碼及所申辦網路銀行帳號、密碼資料均交予不詳之人，及
      該人所屬之詐欺集團成員作為對附表編號1至7所示告訴人
      、被害人實施詐欺取財及洗錢之犯罪工具，然並無證據證
      明其有參與該詐欺集團實施詐欺取財或洗錢之構成要件行
      為，或與該詐欺集團具有共同犯罪之犯意聯絡，是以，被
      告應僅係基於幫助之意思，參與詐欺取財及洗錢構成要件
      以外之行為，屬於幫助犯。核被告所為，係犯刑法第30條
      第1項前段、第339條第1項之幫助詐欺取財罪，及刑法第3
      0條第1項前段、洗錢防制法第14條第1項之幫助一般洗錢
      罪。
（二）想像競合犯：
　　　被告提供一帳戶資料予詐欺集團成員之幫助行為，助使詐
      欺集團成員詐騙如附表編號1至7所示之告訴人或被害人之
      財物，並掩飾、隱匿該特定詐欺犯罪所得之去向及所在，
      係以一行為同時觸犯數罪名，為想像競合犯，應依刑法第
      55條之規定，從一重之幫助一般洗錢罪處斷。
（三）臺灣臺北地方檢察署檢察官移送併辦部分（即附表編號3
      至7部分），與本案起訴書所載之犯罪事實（即附表編號1
      、2部分）均屬被告提供前開土地銀行帳戶存簿、提款卡
      、密碼及網路銀行帳號、密碼之同一事實，有想像競合犯
      之裁判上一罪關係，為起訴效力所及，本院應併予審究。
（四）刑之加重、減輕事由：
　 1、累犯不加重之說明：
　　　查被告前於108年間因違反毒品危害防制條例案件，經本
      院於108年7月1日以108年審訴字第411號判決判處有期徒
      刑7月確定，於民國109年12月7日縮短刑期假釋出監，並
      付保護管束，於110年4月11日縮刑期滿假釋未經撤銷，其
      未執行之刑，以已執行論而執行完畢，有臺灣高等法院被
      告前案紀錄表在卷可稽，被告於前開有期徒刑執行完畢後
      ，5年內故意再犯本件有期徒刑以上之罪，為累犯，惟據
      司法院釋字第775號解釋意旨，審酌被告經判處徒刑之前
      案所犯違反毒品危害防制條例案件與本案所犯幫助洗錢罪
      、幫助詐欺取財罪之罪質不同，犯罪情節、動機、目的、
      手段亦屬有異，尚難認其有對刑罰反應力薄弱之情形，檢
      察官於起訴及審理時亦均未主張應加重其本刑之旨，爰裁
      量不加重其本刑。
　 2、幫助犯減輕：
　　　被告以幫助意思，參與構成要件以外行為，為幫助犯，依
      刑法第30條第2項規定，依正犯之刑減輕之。另因被告就
      上開幫助洗錢之犯罪事實，於偵查或審判時均否認犯行，
      自無依洗錢防制法第16條第2項規定減刑，併此說明。
三、量刑：
　　爰以行為人責任為基礎，審酌被告早已明知詐欺集團犯行橫
    行，詐欺集團多利用人頭帳戶作為收受遭詐騙被害人款項使
    用，竟任意將個人申辦土地銀行帳戶存簿、提款卡、密碼、
    網路銀行帳號、密碼等交予不詳之人轉交予詐欺集團成員詐
    欺他人財物之用，使附表編號1至7所示各被害人遭詐騙受害
    ，紊亂社會正常交易秩序及交易安全，便利不法之徒輕易於
    詐騙後取得財物，以此掩飾、隱匿詐欺犯罪所得之去向及所
    在，使司法偵查機關難以追查詐欺犯罪者之真實身分，實有
    不該；並考量被告犯後否認犯行，且迄未與告訴人達成和解
    ，或賠償告訴人損害等犯後態度，暨被告所為本案犯行之犯
    罪動機、目的、手段，及被告所陳之智識程度、家庭經濟、
    生活狀況等一切情狀，量處如主文所示之刑，並就罰金部分
    ，諭知易服勞役之折算標準。
四、不宣告沒收之說明：
　　被告雖為取得現金3萬元而將其交付其申辦之土地銀行帳戶
    存簿、提款卡、密碼、網路銀行帳號、密碼等資料，然被告
    否認因此取得任何款項，且據卷內證據，亦無從認被告有何
    因提供帳戶而取得任何財物或犯罪所得，且被告將該帳戶存
    簿、提款卡、密碼、網路銀行帳號、密碼資料交付後，顯非
    該帳戶管領、掌控之人，是附表編號1至7所示告訴人將遭詐
    欺款項匯入該帳戶，顯非被告取得，亦非被告可實際掌控、
    管領，核與洗錢防制法第18條第1項前段沒收規定意旨不符
    ，亦不另為沒收、追徵之諭知。
據上論斷，應依刑事訴訟法第299條第1項前段，判決如主文。　
本案經檢察官洪敏超提起公訴、檢察官陳建宏、丁煥哲、鍾曉亞
移送併案審理，檢察官楊舒雯到庭執行職務。
中　　華　　民　　國　　111 　年　　7 　　月　　26　　日
                　刑事第二十一庭審判長法　官  程克琳
　                                    法　官  王筱寧
                                      法　官  倪霈棻
上正本證明與原本無異。 
如不服本判決應於收受送達後20日內向本院提出上訴書狀，並應
敘述具體理由；其未敘述上訴理由者，應於上訴期間屆滿後20日
內向本院補提理由書（均須按他造當事人之人數附繕本）「切勿
逕送上級法院」。告訴人或被害人如對於本判決不服者，應具備
理由請求檢察官上訴，其上訴期間之計算係以檢察官收受判決正
本之日期為準。 因疫情而遲誤不變期間，得向法院聲請回復原
狀。
                                      書記官  林志忠
中　　華　　民　　國　　111 　年　　7 　　月　　26　　日
附錄本案論罪科刑法條
洗錢防制法第2條：
本法所稱洗錢，指下列行為：
一、意圖掩飾或隱匿特定犯罪所得來源，或使他人逃避刑事追訴
    ，而移轉或變更特定犯罪所得。
二、掩飾或隱匿特定犯罪所得之本質、來源、去向、所在、所有
    權、處分權或其他權益者。
三、收受、持有或使用他人之特定犯罪所得。
洗錢防制法第14條：
有第二條各款所列洗錢行為者，處7年以下有期徒刑，併科新臺
幣5百萬元以下罰金。
前項之未遂犯罰之。
前二項情形，不得科以超過其特定犯罪所定最重本刑之刑。
刑法第339條：
意圖為自己或第三人不法之所有，以詐術使人將本人或第三人之
物交付者，處5年以下有期徒刑、拘役或科或併科50萬元以下罰
金。
以前項方法得財產上不法之利益或使第三人得之者，亦同。
前二項之未遂犯罰之。

附表：
 編    號 告訴人/被害人   詐欺時間及方式 匯款時間 匯款金額（新臺幣） 證據及卷證出處     1 起訴書犯罪事實欄㈠  戊○○ 詐欺集團於110年6月7日利用交友軟體，與告訴人結識，並利用通訊軟體LINE互加好友，詐欺集團以暱稱「Tammy」聯繫戊○○，訛稱提供網路投資訊息，保證獲利、穩賺不賠，致戊○○陷於錯誤，於右列時間將右列所示款項以網路轉帳方式，依詐欺集團指示匯入丁○○申辦土地銀行帳戶內，詐欺集團成員旋即利用網路轉帳方式將所詐得贓款轉出後提領出。 110年6月7日 ⒈16時1分許 ⒉16時24分許 ⒊21時許 1萬元 1萬元 4萬299元 1.告訴人於警詢時之指述（第21738號偵查卷第11至12頁） 2.內政部警政署反詐騙諮詢專線紀錄表、苗栗縣警察局通霄分局社苓派出所受理詐騙帳戶通報警示簡便格式表、金融機構聯防機制通報單、165專線協請金融機構暫行圈存疑似詐欺款項通報單（見同上偵查卷第31、35、37、47頁）。 3.告訴人網路銀行轉帳交易明細及與詐欺集團成員通訊軟體LINE對話紀錄截圖、被告申辦土地銀行帳戶交易明細各1份（見同上偵查卷第17至25、27、29頁）。  2 起訴書犯罪事實欄㈡ 己○○ 詐欺集團利用網路設定「信匯金融」網路投資平臺（https：//www.signaltra.online），於110年5月間聯繫己○○，佯稱該投資網站投資美金、黃金、外幣等獲利甚高云云，致己○○陷於錯誤而欲投資，於右列時間，依詐欺集團指示將右列所示款項以ATM轉帳方式，轉入丁○○申辦土地銀行帳戶內，詐欺集團成員旋即利用網路轉帳方式將所詐得贓款轉出後領取出。 110年6月7日 ⒈12時34分許 ⒉12時25分許 2萬5,000元 2萬5,000元 1.告訴人於警詢時之指述（見第26998號偵查卷第37至42頁） 2.內政部警政署反詐騙諮詢專線紀錄表、花蓮縣警察局花蓮分局中華派出所受理詐騙帳戶通報警示簡便格式表、金融機構聯防機制通報單、受(處)理案件證明單、受理各類案件紀錄表（見同上偵查卷第47、49、51至53、55、57頁）。 3.告訴人之自動櫃員機交易明細、花蓮二信存摺封面及內頁、郵政儲金簿及內頁、與詐欺集團成員通訊軟體LINE對話紀錄、被告申辦土地銀行帳戶交易明細各1份（見同上偵查卷第31、63、65至67、69至71、77至87頁）。 3 110年度偵字第35707號併案審理 庚○○ 詐欺集團成員於110年3月間，先利用通訊軟體LINE與庚○○互加好友，聯繫投資事宜，並訛稱介紹外匯投資平台「Glenber Wealth Limited」保證獲利云云，致庚○○陷於錯誤，於右列時間將右列所示金額以網路轉帳方式，依詐欺集團成員指示匯入丁○○申辦土地銀行帳戶內，詐欺集團成員旋即利用網路轉帳方式將所詐得贓款轉出領取。 110年6月3日9時3分許 200萬元 1.告訴人於警詢時之指述（見第35707號偵查卷第7至10頁） 2.內政部警政署反詐騙諮詢專線紀錄表、臺北市政府警察局內湖分局文德派出所受理詐騙帳戶通報警示簡便格式表（見同上偵查卷第91至92、93頁）。 3.告訴人之與詐欺集團成員通訊軟體LINE對話紀錄、詐欺投資平臺網頁及網路銀行轉帳交易明細截圖、合作金庫商業銀行開戶基本資料及歷史交易明細、被告申辦土地銀行帳戶交易明細各1份（見同上偵查卷第15、17、21至26、33至41頁）。 4 110年度偵字第36305號併案審理 甲○○ 詐欺集團於110年5月24日，利用通訊軟體LINE，以暱稱「靜怡」與甲○○互加好友，並訛稱為理財業務，可協助投資事宜，致甲○○陷於錯誤，而依詐欺集團指示，於右列時間將右列所示款項以臨櫃匯款方式，匯入丁○○申辦土地銀行帳戶內，詐欺集團成員旋即利用網路轉帳方式將所詐得贓款轉出領取出。 110年5月31日13時44分許 35萬元 1.告訴人於警詢時之指述（見第36305號偵查卷第55至57頁） 2.內政部警政署反詐騙諮詢專線紀錄表、新北市政府警察局永和分局永和派出所受理詐騙帳戶通報警示簡便格式表、金融機構聯防機制通報單（見同上偵查卷第59、83、85至89頁）。 3.告訴人之彰化銀行匯款申請書1份（見同上偵查卷第65頁）。 4.被告申辦土地銀行帳戶交易明細1份（第21738號偵查卷第21頁） 5 111年度偵字第13199號併案審理 丙○○ 詐欺集團於110年5月間起，利用臉書帳號「陳艷艷」（警詢筆錄誤載為「陳豔豔」）與丙○○聯繫，並以LINE暱稱「Mina紅艷」向丙○○訛稱可使用「IDG Capital」APP投資虛擬貨幣獲利云云，致丙○○陷於錯誤，於右列時間將右列所示款項以臨櫃匯款方式，依詐欺集團成員指示匯入丁○○申辦土地銀行帳戶內，詐欺集團成員旋即利用網路轉帳方式將所詐得贓款轉出領取出。 110年6月7日下午2時10分許  110年6月8日下午3時26分許 150萬元    20萬元 1.告訴人於警詢時之指述（見第13199號偵查卷第71至75、77至79頁） 2.內政部警政署反詐騙諮詢專線紀錄表、新北市政府警察局新店分局江陵派出所受理詐騙帳戶通報警示簡便格式表、金融機構聯防機制通報單、受(處)理案件證明單、受理各類案件紀錄表（見同上偵查卷第95至96、99、101、139、141頁）。 3.告訴人之國泰世華商業銀行匯出匯款憑證2份、與詐欺集團成員詐欺平臺對話紀錄翻拍照片、被告申辦土地銀行帳戶交易明細各1份（見同上偵查卷第37至39、83、89至93頁）。 6 111年度偵字第13199號併案審理 辛○○ 詐欺集團於110年6月1日起，透過LinkedIn帳號「violent tiger」與辛○○取得聯繫，並互加LINE，以暱稱「da tiger」（LINE ID：Tiger13326）與辛○○聯繫，訛稱可使用「RJ Financial」APP投資虛擬貨幣獲利云云，致告訴人辛○○陷於錯誤，於右列時間將右列所示款項以網路轉帳匯款方式，依詐欺集團成員指示將款項匯入丁○○申辦土地銀行帳戶內，詐欺集團成員旋即利用網路轉帳方式將所詐得贓款轉出領取出。 110年6月7日下午2時41分許轉帳2筆款項 6萬元 7萬元 1.告訴人於警詢時之指述（見第13199號偵查卷第145至150頁） 2.內政部警政署反詐騙諮詢專線紀錄表、花蓮縣警察局花蓮分局美崙派出所受理詐騙帳戶通報警示簡便格式表、金融機構聯防機制通報單、受(處)理案件證明單、受理各類案件紀錄表（見同上偵查卷第153、157、173、303、305頁）。 3.告訴人之兆豐國際商業銀行花蓮分行客戶歷史檔交易明細查詢表、兆豐國際商業銀行新臺幣存摺類存款存摺封面、與詐欺集團成員社群軟體LinkedIn對話紀錄及詐欺平臺投資頁面截圖、通訊軟體LINE聊天紀錄文字檔各1份（見同上偵查卷第185、191、195至217、219至301頁）。 4.被告申辦土地銀行帳戶交易明細（第21738號偵查卷第23頁）。 7 111年度偵字第16548號併案審理 乙○○ 詐欺集團於110年5月間，利用通訊軟體LINE成立投資群組，乙○○不疑有他而加入該群組，並依詐欺集團介紹提供MT4外匯投資跟單平台（https：//user6.glenber.com/home/dashboard/control）投資外匯，致乙○○陷於錯誤，於右列時間將右列所示款項以網路轉帳匯款，依詐欺集團成員指示匯入丁○○申辦土地銀行帳戶內，詐欺集團成員旋即利用網路轉帳方式將所詐得贓款轉出領取出。 110年5月31日 ⒈15時13分許 ⒉15時23分許  5萬元 5萬元 1.告訴人於警詢時之指述（見第16548號偵查卷第13至16頁） 2.內政部警政署反詐騙諮詢專線紀錄表、臺北市政府警察局中正第二分局思源街派出所受理詐騙帳戶通報警示簡便格式表、金融機構聯防機制通報單、受理各類案件紀錄表、受(處)理案件證明單（見同上偵查卷第51至55頁）。 3.告訴人之詐欺集團成員通訊軟體LINE對話紀錄、詐欺投資平臺介紹及投資頁面截圖、永豐銀行存摺封面、交易明細、土地銀行帳戶交易明細各1份各1份（見同上偵查卷第17至31、33至45、47、49頁）。 4.被告申辦土地銀行帳戶交易明細各1份（第21738號偵查卷第21頁）。